臺灣苗栗地方法院刑事判決　　　　　　　100年度易字第585號
公　訴　人　臺灣苗栗地方法院檢察署檢察官
被　　　告　許威煌
被　　　告　徐義展
上列被告因竊盜等案件，經檢察官提起公訴（100年度偵字第3505
號），本院依簡式審判程序判決如下：
    主  文
許威煌竊盜，累犯，處有期徒刑柒月。又竊盜，累犯，處有期徒
刑柒月。應執行有期徒刑壹年。
徐義展搬運贓物，處有期徒刑貳月，如易科罰金，以新台幣壹仟
元折算壹日。又搬運贓物，處有期徒刑貳月，如易科罰金，以新
台幣壹仟元折算壹日。應執行有期徒刑參月，如易科罰金，以新
台幣壹仟元折算壹日。
    犯罪事實及理由
一、犯罪事實：
（一）許威煌曾因公共危險案件，經本院於民國97年9 月30日以
      97年度苗交簡552 號判決，判處有期徒刑3 月，於97年10
      月16日確定，並於98年8 月30日易科罰金執行完畢（構成
      累犯）。詎其仍不知悔改，分別於下列時、地，竊取他人
      財物：
 （1）許威煌意圖為自己不法之所有，於100 年4 月7 日上午8
      時許，至苗栗縣造橋鄉朝陽村大湖內17之1 號已廢棄「光
      鎂實業有限公司」無人看管之廠房，徒手竊取不詳數量之
      電纜線一批，得手後，載往苗栗縣頭份鎮垃圾掩埋場附近
      產業道路，放火焚燒電纜線外皮，取得電纜線內之紅銅共
      11.8公斤，隨後通知徐義展到現場協助搬運，徐義展明知
      該紅銅係來路不明之贓物，竟基於搬運贓物之犯意，騎乘
      車牌號碼QJ8 ─635 號輕型機車，與許威煌一同搬運上開
      紅銅至苗栗縣竹南鎮○○路506 巷1 號「利鑫資源回收場
      」，由徐義展出面登記，以新台幣（下同）2006元之代價
      ，出售予不知情之回收場負責人梁玉雲，徐義展分得300
      元之酬勞。
 （2）許威煌意圖為自己不法之所有，於100 年4 月13日上午8
      時許，至苗栗縣造橋鄉朝陽村大湖內17之1 號已廢棄「光
      鎂實業有限公司」無人看管之廠房，徒手竊取不詳數量之
      電纜線一批，得手後，載往苗栗縣頭份鎮垃圾掩埋場附近
      產業道路某高壓電塔下，剝取電纜線內之紅銅共6.6 公斤
      ，隨後通知徐義展到現場協助搬運，徐義展明知該紅銅係
      來路不明之贓物，竟仍基於搬運贓物之犯意，騎車與許威
      煌一同搬運上開紅銅至苗栗縣頭份鎮東興大橋頭旁「順堂
      舊貨行」，由徐義展出面登記，以1254元之代價，出售予
      不知情之回收場負責人邱順堂，徐義展分得150 元之酬勞
      。
 （3）嗣苗栗縣警察局頭份分局偵查隊員警，持本院核發之搜索
      票，於100 年5 月3 日下午2 時40分許，至苗栗縣頭份鎮
      尖山里14鄰文英街87巷71號，搜索徐義展有關毒品之相關
      證物時，在徐義展使用之車牌號碼QJ8 ─635 號輕型機車
      置物箱內，發現有2 小段之電線，詢問徐義展電線來源，
      徐義展在警方尚未發覺前，主動向警方供出上情而自首，
      並於同日下午3 時40分許，帶警方至利鑫資源回收場查證
      ，再於同日下午3 時53分許，至順堂舊貨行查證，續於下
      午4 時22分許，至上開垃圾掩埋場旁產業道路查證，續於
      同日下午4 時28分許，至上開垃圾掩埋場旁產業道路高壓
      電塔下查證，警方始循線查獲許威煌。
（二）案經苗栗縣警察局頭份分局報請台灣苗栗地方法院檢察署
      檢察官偵查起訴。
二、證據名稱：
（一）被告許威煌於警詢時及偵、審中之自白（參見偵查卷第22
      頁至第28頁、第74頁至第76頁）─可以證明被告許威煌全
      部之犯罪事實。
（二）被告徐義展於警詢時及偵、審中之自白（參見偵查卷第30
      頁至第35頁、第76頁至第77頁）─可以證明被告徐義展全
      部之犯罪事實。
（三）被害人陳清波於警詢時之陳述（參見偵查卷第37頁至第38
      頁）─可以證明光鎂實業有限公司電線遭竊之事實。
（四）證人利鑫資源回收場負責人梁玉雲於警詢時之證述（參見
      偵查卷第39頁至第40頁）─可以證明被告第1 次販賣贓物
      之事實。
（五）證人順堂舊貨行負責人邱順堂於警詢時之證述（參見偵查
      卷第41頁至第42頁）─可以證明被告第2 次販賣贓物之事
      實。
（六）物品回收登記表1 紙（參見偵查卷第49頁）─可以證明被
      告第1次販賣贓物時所登記之內容。
（七）廢棄物回收再利用讓渡切結書1 紙（參見偵查卷第50頁）
      ─可以證明被告第2次販賣贓物所登記之內容。
（八）照片18張（參見偵查卷第52頁至第61頁）─可以證明被告
      2人犯案過程之地點 。
（九）臺灣高等法院被告前案紀錄表、臺灣苗栗地方法院檢察署
      刑案資料查註紀錄表。
三、論罪科刑：
    核被告許威煌所為，均係犯刑法第320 條第1 項之普通竊盜
    罪。被告徐義展所為，則係犯刑法第349 條第2 項之搬運贓
    物罪。被告徐義展在其犯罪尚未發覺前，主動向搜索之警員
    坦承2 次搬運贓物犯行，有警詢筆錄記載查獲過程之內容在
    卷足憑，符合自首要件，依刑法第62條前段之規定，減輕其
    刑。被告許威煌有犯罪事實欄（一）之科刑及執行完畢紀錄
    ，有上開前科表在卷足憑，其於有期徒刑執行完畢後5 年內
    ，因故意再犯本件有期徒刑以上之2 罪，均累犯，皆應依刑
    法第47條第1 項之規定，加重其刑。被告許威煌先後2 次竊
    盜犯行，被告徐義展先後2 次搬運贓物犯行，均犯意各別，
    每次犯行皆可獨立評價，應分論併罰。爰審酌被告許威煌年
    輕力壯，不思努力工作賺取生活費用，反好逸惡勞，一再竊
    取他人財物，並將部分贓物變賣現金花用，嚴重破壞當地社
    會治安，迄今仍未與被害人成立民事和解，理應重罰，惟念
    其犯後能坦白承認，節省有限之司法資源，每次犯罪情節相
    同；被告徐義展因一時貪念，協助竊賊銷贓獲取酬勞，足以
    助長竊盜案件成長，行為同屬不該，迄今仍未與被害人成立
    民事和解，犯後能坦白承認，協助警方破案，犯罪所得不多
    ；及被告2 人之生活狀況、智識程度、品行、犯後態度等一
    切情狀，再參酌檢察官之具體求刑，分別量處如主文所示之
    刑，及就被告徐義展部分諭知易科罰金之折算標準，並各定
    其應執行之刑，及就被告徐義展部分諭知易科罰金之折算標
    準，以資懲儆。至檢察官請求將被告許威煌送強制工作乙節
    ，按被告許威煌僅犯2 件普通竊盜案件，犯罪次數並非甚多
    ，被害人同屬一人，與其他偷竊數十次，被害人數眾多之慣
    竊相比，程度自有差異，況將來執行主文所示之刑期，已足
    以達到懲前毖後之效，故本院認為無送強制工作之必要，附
    此敘明。
四、應適用之法條：
（一）刑事訴訟法第273 條之1 第1 項、第299 條第1 項前段、
      第310 條之2、第454條第1項。
（二）刑法第320 條第1 項、第349 條第2 項、第41條第1 項前
      段、第47條第1 項、第51條第5 款、第62條前段。
（三）刑法施行法第1條之1。
五、本判決係依刑事訴訟法第310 條之2 、第454 條第1 項製作
    ，依法僅記載當事人欄、主文、犯罪事實、證據名稱以及應
    適用之法條，其中犯罪事實部分，依同法第308 條之修正立
    法理由，亦僅記載犯罪構成要件事實，關於刑罰加重事由（
    含累犯在內）免予記載（法院辦理刑事訴訟案件應行注意事
    項第144 點參照），但仍於主文予以表明，並於應適用之法
    條欄予以引用。如不服本判決，應於判決送達之日起10日內
    ，向本院提起上訴。
本案經檢察官林俊杰到庭執行職務。
中    華    民    國  100     年    8     月    30    日
                  刑事第三庭    法  官  柳 章 峰
以上正本證明與原本無異。
如不服本判決應於收受判決後10日內向本院提出上訴書狀，並應
敘述具體理由。其未敘述上訴理由者，應於上訴期間屆滿後20日
內向本院補提理由書( 均須按他造當事人之人數附繕本) 「切勿
逕送上級法院」。告訴人或被害人如對本判決不服者，應具備理
由請求檢察官上訴，其上訴期間之計算係以檢察官收受判決正本
之日期為準。
                                書記官  江 秋 靜
中    華    民    國  100     年    8     月    30    日
附記論罪之法條全文：
刑法第320 條第1 項
意圖為自己或第三人不法之所有，而竊取他人之動產者，為竊盜
罪，處5 年以下有期徒刑、拘役或5 百元以下罰金。
刑法第349條
收受贓物者，處3 年以下有期徒刑、拘役或5 百元以下罰金。
搬運、寄藏、故買贓物或為牙保者，處5 年以下有期徒刑、拘役
或科或併科1 千元以下罰金。
因贓物變得之財物，以贓物論。